臺灣桃園地方法院刑事判決　　　　　　　100年度訴字第253號
公　訴　人　臺灣桃園地方法院檢察署檢察官
被　　　告　林崇武
選任辯護人　陳文正律師
上列被告因強盜案件，經檢察官提起公訴（99年度偵字第24228
號），本院判決如下：
    主  文
林崇武意圖為自己不法之所有，以強暴、脅迫至使不能抗拒，而
使他人交付其物，共貳罪，各處有期徒刑伍年肆月。應執行有期
徒刑捌年。
    事  實
一、林崇武因認逾期居留或逃逸原雇主之外籍勞工，雖受強取財
    物之侵害仍不會輕易張揚，認有機可趁，竟基於冒充公務員
    行使其職權及意圖為自己不法所有之強盜犯意，而為下列行
    為：
 (一) 於96年11月間，假借介紹工作名義，與VU DUC THANH（伍
      德成）相約在桃園縣龍潭鄉某麥當勞見面，並指示不知情
      之謝維順駕駛車號QQ-2133 號自小客車前往該處搭載VU D
      UC THANH（伍德成）及其女友LUC THI DEP 後，將該2 人
      載往桃園縣龍潭鄉某社區地下室停車場搭載林崇武，嗣林
      崇武即取出內容不詳之紅色證件，向VU DUCT HANH（伍德
      成）及LUC TH I DEP佯稱其為警察身分，從事查緝逃逸外
      勞職務，並取出手銬1 副，指示亦誤認林崇武為警察之謝
      維順（業經檢察官為不起訴處分）以上開手銬各銬住VUD
      UCT HANH（伍德成）及LUC THI DEP 之單手，將2 人銬住
      ，以行使對逃逸外勞上銬並拘束其人身自由等警察職權行
      為，林崇武復持外觀類似槍枝之物1 支（無證據證明有殺
      傷力，亦無證據證明客觀上對人之生命、身體具危險性而
      可供兇器使用），抵住VU DUC THANH（伍德成）之左腋下
      ，向VU DUC THANH（伍德成）及其女友LUC THI DEP 喝令
      交出身上財物等語，復辱罵並毆打VU DUC THANH（伍德成
      ）及其女友LUC THI DEP 之臉頰（傷害部分未據告訴），
      以此強暴、脅迫之方式至使VU DUC THANH（伍德成）及LU
      C THI DEP 不能抗拒，VUD UC THANH（伍德成）乃被迫將
      其所有之健保卡交付林崇武。LUC THI DEP 則未交付財物
      ，林崇武對LUC THI DEP 部分乃未得逞。
 (二) 於97年10月6 日上午10時許，假借尋找工作名義，指示不
      知情之謝維順駕駛車號962-MF計程車，先前往龍潭鄉八德
      村八張犁「聯寶城社區」搭載林崇武及外勞CACA SUSIYAN
      TO前往桃園縣中壢工業區附近載該外勞之妻SUMIATI ，再
      前往龍潭，行經桃園縣龍潭鄉不詳地點，由謝維順依林崇
      武之指示，將車輛停於路邊，林崇武下車鎖上該車後座安
      全鎖後進入車內，向CACA SUSIYANTO及SUMIATI 出示內容
      不詳之紅色證件，佯稱其為警察身分，從事查緝逃逸外勞
      職務，並取出手銬1 副，指示誤認林崇武為警察之謝維順
      （業經檢察官為不起訴處分）以上開手銬各銬住CACASUSI
      YANTO 及SUMIATI 之單手，將2 人銬住，以行使對逃逸外
      勞上銬並拘束其人身自由等警察職權行為，林崇武復持外
      觀類似槍枝之物1 支（無證據證明有殺傷力，亦無證據證
      明客觀上對人之生命、身體具危險性而可供兇器使用）在
      手上拍打，向CACA SUSIYANTO及SUMIATI 恫嚇稱須交出1
      萬元，否則將2 人遣送回印尼等語，經CACA SUSIYANTO及
      SUMIATI 告知身上無財物可供交付，林崇武再喝令2 人分
      別交付居留證及行動電話，以此強暴、脅迫之方式至使CA
      CA SUSIYANTO及SUMI ATI不能抗拒，CACA SUSIYANTO及SU
      MIATI 乃被迫分別將其所有之居留證、行動電話交付林崇
      武。
二、案經桃園縣政府警察局龍潭分局報告臺灣桃園地方法院檢察
    署檢察官偵查起訴。
    理  由
壹、程序部分：
一、按被告以外之人於偵查中向檢察官所為之陳述，除顯有不可
    信之情況者外，得為證據，刑事訴訟法第159 條之1 第2 項
    定有明文。此乃因檢察官訊問證人、鑑定人等被告以外之人
    時，均能遵守法律規定而不致違法取供，並令具結，可信性
    極高，為兼顧理論與實務而設。故被告如主張證人於偵查中
    所為證言顯有不可信之情形者，本乎當事人主導證據調查原
    則，自應負舉證責任，否則，被告以外之人向檢察官所為之
    陳述，毋庸另為證明，即得作為認定被告犯罪之證據。查證
    人VU DUC THANH（伍德成）、CACA SUSIYANTO、SUMIATI 及
    謝維順於偵查中經具結後向檢察官所為之陳述，被告並未指
    出且證明上開證人之證言有何顯不可信之情況，依前開規定
    ，自均得為證據。
二、次按被告以外之人於審判外之言詞或書面陳述，除法律有規
    定者外，不得作為證據，刑事訴訟法第159 條第1 項固定有
    明文。又被告以外之人，於審判中滯留國外或所在不明而無
    法傳喚者，其於司法警察調查中所為之陳述，經證明其有可
    信之特別情況，且為證明犯罪事實之存否所必要者，得為證
    據，刑事訴訟法第159 條之3 第3 款分別定有明文。另按所
    謂「顯有不可信性」、「相對特別可信性」與「絕對特別可
    信性」，係指陳述是否出於供述者之真意、有無違法取供情
    事之信用性而言，故應就偵查或調查筆錄製作之原因、過程
    及其功能等加以觀察其信用性，據以判斷該傳聞證據是否有
    顯不可信或有特別可信之情況而例外具有證據能力，亦有最
    高法院94年度台上字第629 號判決意旨足資參照。經查，證
    人VU DUC THANH（伍德成）、CACA SUSIYANTO、SUMIAT I於
    警詢中所為證述，雖均屬傳聞證據，惟上開證人業經分別遣
    返於其本國，有上述3 人之入出境資訊連結作業查詢資料在
    卷可稽，且查無各該證人於其本國之住居所，顯均有在審判
    中所在不明而無從傳喚之情形，且證人VU DUC THANH（伍德
    成）、CACA SUSIYANTO、SUMIATI 各於警詢中所證情節，核
    與渠等分別於檢察官訊問時所證情節相符，又證人CACA SUS
    IYANTO、SUMIATI 於警詢中之證述過程，係分別由員警詢問
    ，並有通譯鄭慧琴在場陪同，詢問過程採一問一答之方式，
    並無不正之方法訊問，益徵證人VUDU CTHAN H（伍德成）、
    CACA SUSIYANTO、SUMIATI 於警詢中所為證述內容具有可信
    之特別情況，又渠等警訊中之供述為證明被告犯罪事實存否
    所必要，是依刑事訴訟法第159 條之3 第3 款規定，因認得
    為證據。至證人謝維順固曾於警詢中為證述，惟經本院合法
    傳喚及拘提均未到庭，而其上開陳述，係採一問一答，且查
    無客觀上顯不可信之狀況，復為證明犯罪事實所必要，依上
    開說明，自具有證據能力。
貳、實體部分：
甲、有罪部分：
一、訊據被告林崇武固坦承分別有於上揭時、地，先後取得VU D
    UC THANH（伍德成）之健保卡、CACA SUSIYANTO、SUMIATI
    之居留證及手機卡SIM 卡之事實不諱，惟矢口否認有何強盜
    及冒充公務員行使其職權之犯行，辯稱：VU DUC THANH（伍
    德成）、CACA SUSIYANTO及SUMIATI 因在臺灣找工作，遂分
    別將健保卡及居留證交給伊證明身分，至手機SIM 卡亦為CA
    CA SUSIYANTO、SUMIATI 交付供聯絡之用，因為這樣聯絡比
    較安全，伊並未自稱警察，亦未指示謝維順以手銬銬住被害
    人，更無持槍恫嚇被害人而強取上開物品云云。經查：
 (一) 被告於上揭事實欄一（一）所示時、地，如何冒充公務員
      行使其職權及以強暴脅迫方式強盜部分，業據證人VU DUC
      THANH （伍德成）於警詢、檢察官偵查中證稱：96年11月
      間某日，伊接到陌生男子打電話表示要介紹工作，遂與對
      方相約於中午12時許在桃園縣龍潭鄉某麥當勞見面，由謝
      維順駕駛車號不祥之自小客車前來，旋搭載伊與伊女友LU
      C THI DEP 前往某社區地下室停車場搭載林崇武，之後林
      崇武就拿出1 張紅色證件，表明為警察身分，並取出手銬
      ，指示謝維順將伊與伊女友銬上，再由林崇武持手槍抵住
      伊左腋下，要求伊與伊女友交出身上財物，否則無法離開
      ，復辱罵、毆打伊與伊女友之臉頰，伊不得已只好交出健
      保卡，最後在將伊與伊女友載往偏僻之地方放下，全部過
      程約2 個多小時等語（見98年度偵字第11917 號卷第88
      至93、97至99頁）明確，證人上開證詞，就其在謝維順駕
      駛之車輛內，遭被告出示證件表示為警察，再由謝維順以
      手銬限制行動自由，復遭被告辱罵、毆打並要求交付財物
      ，並強取其健保卡等各節，均能鉅細靡遺明確詳述，並有
      證人謝維順於警詢中證稱：林崇武於96年11月間，指示伊
      前往搭載2 名外勞，伊駕駛車號QQ-2133 號自小客車前往
      ，當時林崇武有出示紅色證件並自稱警察，並要伊對該2
      名外勞上手銬以控制行動自由，手銬為林崇武所有等語（
      見98他字第2348號第13、14頁）可供參酌。再參酌證人VU
      DUC THANH （伍德成）、謝維順與被告素無仇恨怨隙，復
      經具結以擔保其證詞之真實性及憑信性，料無憑空虛構以
      誣陷被告之可能，上開證人實無甘冒偽證罪責，無端設詞
      陷害被告之理，其上開證述，應堪採信。
 (二) 被告於上揭事實欄一（二）所示時、地，如何冒充公務員
      行使其職權及以強暴脅迫方式強盜部分，業據證人CACA S
      USIYANTO於警詢及檢察官偵查中證稱：97年10月6 日上午
      10時30分許，由林崇武駕駛自小客車，表示要帶伊夫妻去
      看工作，之後林崇武和謝維順下車，將後座車門上鎖，並
      表明為警察，隨即由謝維順以手銬將伊夫妻銬住，林崇武
      復取出黑色手槍在手上拍打，伊夫妻很害怕一直哭泣，林
      崇武要伊夫妻交付1 萬元，否則將伊夫妻遣送回印尼，伊
      夫妻表示身上沒有錢後，林崇武要伊夫妻交出行動電話及
      居留證，最後強取伊夫妻之居留證、伊所使用門號為0000
      000000號行動電話及伊妻所有之門號為0000000000號SONY
      行動電話，後來於當日下午2 、3 時許在桃園縣龍潭或埔
      心鄉下將伊夫妻釋放等語（見98年度偵字第11917 號卷第
      7 至10頁、98年度偵字第5865號卷三第29至31頁），及證
      人SUMIATI 於警詢及檢察官偵查中證稱：伊夫妻因找工作
      經友人介紹認識林崇武與謝維順，97年10月6 日上午10時
      30分許，渠等表示要開車載伊夫妻去找工作，但卻開車繞
      來繞去，後來渠等下車將後座車門鎖住，並表明為警察，
      林崇武取出黑色手槍在手上拍打，伊夫妻害怕一直哭，林
      崇武要求伊夫妻交付1 萬元，否則將伊夫妻遣送回印尼，
      並要伊夫妻交出行動電話及居留證，還檢查伊之皮包，確
      認沒有錢後始返還，最後強取伊夫妻之居留證、伊丈夫所
      使用門號為0000000000號行動電話及伊所有之門號為0000
      000000號行動電話，後來於當日下午2 、3 時許在桃園縣
      龍潭或埔心鄉下將伊夫妻釋放等語（見98年度偵字第1191
      7 號卷第14至16頁、98年度偵字第5865號卷三第29至31頁
      ）明確，證人上開證詞，就其在謝維順駕駛之車輛內，遭
      被告鎖上後座車門，並出示證件表示為警察，再由謝維順
      以手銬限制行動自由，復持槍恫嚇要求交付1 萬元，並強
      取其2 人之居留證及手機等各節，均能鉅細靡遺明確詳述
      ；參以證人謝維順於警詢及檢察官偵查中亦證稱：97年10
      月間，伊依照林崇武指示駕駛車號962-MF號計程車，自龍
      潭鄉八德村八張犁「聯寶城社區」搭載林崇武及外勞CACA
       SUSIYANTO，再到中壢載該外勞之妻SUMIATI ，之後林崇
      武要伊駕車前往龍潭，到龍潭後，林崇武要伊路邊停車，
      下車將後座安全鎖上鎖，旋於車內出示證件給外勞看，對
      2 名外勞表示其為警察，要求外勞拿出證件並翻查外勞皮
      包，並交付伊手銬，要伊以手銬銬住兩名外勞，之後又取
      出手槍在手上拍打，以恫嚇外勞，林崇武逼迫該2 名外勞
      交出1 萬元，並告知要遭遣返回國，因該2 名外勞表示沒
      有錢，林崇武遂拿走外勞之手機與證件等語（見98他字第
      2348號第15、16、39、40頁）；再參酌證人CACA SUSIYAN
      TO、SUMIATI 及謝維順與被告素無仇恨怨隙，復經具結以
      擔保其證詞之真實性及憑信性，料無憑空虛構以誣陷被告
      之可能，上開證人實無甘冒偽證罪責，無端設詞陷害被告
      之理，其上開證述，應堪採信。
 (三) 依被告於本院審理中亦自承：伊有取走上開證人之健保卡
      、居留證及SIM 卡等情（見本院訴字卷第90頁反面），再
      佐以員警於98年3 月1 日在被告住處，扣得VU DUC THANH
      （伍德成）之健保卡、CACA SUSIYANTO、SUMIATI 之居留
      證、門號0000000000號SIM 卡乙節，有桃園縣政府警察局
      龍潭分局搜索扣押筆錄暨扣押物品目錄表、扣案物品照片
      在卷可稽（見98年度偵字第11917 號卷第64至77頁）。衡
      情健保卡為就診檢查及治療所需之身分證件，居留證為非
      本國籍人用以證明在臺合法居留之身份證件，均屬重要證
      件，應由外僑居民隨時攜帶以供就業、就診、警方查驗、
      開戶及入居境等用途，被告既非外勞仲介業者或雇主，HV
      U DUC THANH （伍德成）、CACA  SUSIYANTO 、SUMIATI
      絕無將健保卡、居留證隨意交付被告之可能，且縱須由被
      告協助、介紹工作，而有證明身分之需要，理應於交付正
      本供被告影印後即刻取回，豈有不立即取回而寄放在被告
      處，更無分別自96年11月、97年10月6 日起寄放在被告處
      長達1 年、4 月之久之理？又手機SIM 卡為行動電話通話
      功能所必須，被害人CACA SUSIYANTO、SUMIATI 倘為與被
      告聯絡工作事宜，僅需將2 人之行動電話門號告知被告，
      或詢問被告之聯絡方式，或約定固定以某門號聯繫，即可
      達到安全聯絡之目的，實無將SIM 卡交付被告之可能？況
      申辦手機門號尚須支付相關通話或綁約費用，衡情被害人
      CACA SUSIYANTO、SUMIATI 為待業中之外籍勞工，經濟情
      況自非寬裕，更無僅為求聯絡之用，即將2 人自行花費申
      辦之門號SIM 卡，同時均交付被告，再由渠等另行辦理其
      他門號以與被告聯繫之理？被告其辯稱上開健保卡、居留
      證及SIM 卡，分別係VU DUC THANH（伍德成）、CACA SUS
      IYANTO、SUMIATI ，為求找工作而交付云云，衡與常情有
      違，顯非可採。
 (四) 按強盜罪，係以意圖為自己或第三人不法所有，以強暴、
      脅迫、藥劑、催眠術或他法至使不能抗拒而取他人之物或
      使其交付，為構成要件。所謂至使不能抗拒，係指行為人
      所施用之強暴、脅迫等非法方法，在「客觀上」足使被害
      人喪失意思自由，並達於不能抗拒之程度者而言（最高法
      院94年度台上字第1782號判決要旨參照）。常人驟遇遭人
      持槍喝令交付財物之際，當均會因受此驚嚇而無法抗拒。
      關於犯罪事實一（一）、（二）強盜犯行部分，本件分別
      由謝維順以手銬拷住被害人VU DUC THANH（伍德成）、LU
      CTHI DEP及  CACA SUSIYANTO、SUMIATI ，並由被告持外
      觀類似槍枝物品抵住VU DUC THANH（伍德成），或以該外
      觀類似槍枝物品在手上拍打，衡情已足使上開被害人心生
      畏懼，喪失意思決定自由而陷於不能抗拒之情。被告確有
      於上開時、地出言冒充公務員行使職權及以強暴脅迫方式
      強盜之犯行，洵堪認定。
 (五) 綜上，本件事證明確，被告上開所辯，均屬臨訟畏罪圖卸
      之詞，自不足採。被告上開犯行，均堪認定。
三、核被告就犯罪事實一（一）所為，係犯刑法第158 條第1 項
    之僭行公務員職權罪、第328 條第1 項之普通強盜罪（VU D
    UC THANH（伍德成）部分）及第328 條第4 項、第1 項之普
    通強盜未遂罪（LU CTHI DEP 部分）；就犯罪事實一（二）
    所為，係犯刑法第158 條第1 項之僭行公務員職權罪、第32
    8 條第1 項之普通強盜罪。檢察官就犯罪事實一（一）部分
    ，雖未敘及被告強取VU DUC THANH（伍德成）之健保卡，惟
    依檢察官犯罪事實記載被告強取VU DUC THANH（伍德成）之
    美金1000元、金項鍊1 條、手機3 支以及相機1 台等情，而
    依被害人VU DUC THANH（伍德成）於警詢所述遭被告強取之
    財物除美金1000元、金項鍊1 條、手機3 支以及相機1 台之
    外，尚包括健保卡等語，檢察官起訴事實所載被告強盜之物
    ，自包括VU DUC THANH（伍德成）之健保卡，該部分自已包
    含在起訴範圍內而已合法起訴，為被告強盜事實之一部分，
    並不因起訴書犯罪事實未載而影響其起訴之效力；另就被告
    對被害人LU CTHI DEP 強盜未遂部分雖未起訴，惟該未起訴
    部分與已起訴部分有想像競合犯裁判上一罪關係，為起訴效
    力所及，應併予審判；就犯罪事實一（二）部分，被害人均
    已分別將手機及居留證交付被告，檢察官引用強盜未遂條文
    ，雖有未洽，惟此僅係犯罪階段認定有誤，尚不生變更起訴
    法條問題。另起訴書就犯罪事實一（一）、（二）部分，雖
    均漏引刑法第158 條第1 項之法條，惟被告就犯罪事實一（
    一）、（二）部分所為僭行公務員職權罪之犯罪事實，檢察
    官於起訴書中已詳予記載，且蒞庭實行公訴之檢察官已當庭
    補充被告亦涉犯有刑法第158 條第1 項之僭行公務員職權罪
    （見本院訴字卷第23頁），此部分應已起訴，本院自應就僭
    行公務員職權罪部分予以論罪科刑，附此敘明。被告就犯罪
    事實一（一）部分，以一強盜行為，強盜而同時侵害被害人
    VU DUC THA NH 及LUCTHI DEP之法益及冒充公務員僭行其職
    權；就犯罪事實一（二）部分，以一行為，強盜而同時侵害
    被害人CACA SUSIYANTO及SUMIATI 之法益及冒充公務員僭行
    其職權，均為想像競合犯，分別應從一重之強盜既遂罪處斷
    （最高法院73年度第4 次刑庭庭長會議決議( 一) 意旨參照
    ）。被告所犯上開2 強盜既遂罪，行為互殊，犯意各別，應
    予分論併罰。爰審酌被告正值壯年，不事正途，竟冒充公務
    員行使職權，並以強盜之非法手段謀取財物，嚴重影響社會
    秩序，危害社會治安與民眾人身安全至鉅，所為非是，且犯
    後否認犯行，飾詞狡辯，並斟酌被告素行、生活狀況及智識
    程度等一切情狀，各量處如主文所示之刑，併定其應執行之
    刑，以示懲儆。扣案之被告林崇武所有之黑色玩具手槍1 支
    ，核無證據證明即為本件犯罪事實一（一）、（二）所示犯
    行中證人VU DUC THANH、CACA SUSIYANTO及SUMIATI 目睹之
    槍枝，亦無證據證明與本案各犯行有關；扣案之手銬2 副，
    雖為被告所有，業據其供承在卷（見98年度偵字第5865號卷
    一第17頁），惟被告否認曾供本件使用，且無證據證明即為
    本件犯罪事實一（一）、（二）所使用之手銬；至扣案之伸
    縮警棍1 支，亦與本案無關，爰均不予宣告沒收。
乙、不另為無罪諭知部分：
一、公訴意旨另略以：被告於犯罪事實一（二）除上開有罪部分
    ，另同時強取VU DUC THANH（伍德成）之美金1000元、金項
    鍊1 條、手機3 支以及相機1 台，認被告此部分亦涉犯刑法
    第328 條第1 項之強盜罪云云。
二、犯罪事實應依證據認定之，無證據不得認定犯罪事實。刑事
    訴訟法第154 條第2 項定有明文。而檢察官就起訴犯罪事實
    ，應負提出證據及說服之實質舉證責任。倘所提證據不足積
    極證明被告有罪，基於無罪推定原則，自應諭知無罪判決。
    告訴人之告訴，係以使被告受刑事追訴為目的，其指訴是否
    與事實相符，仍應調查其他證據，以資審認，必被害人所述
    被害情形，無瑕疵可擊，且就其他方面調查，又與事實相符
    ，始足據為有罪判決之基礎（最高法院92年臺上字第128 號
    判例、81年度臺上字第3539號判決參照）。
三、公訴人此部分所指，雖以證人VU DUC THANH（伍德成）於警
    詢及檢察官中曾稱及：林崇武除強取前開有罪部分之健保卡
    外，另有強取美金1000元、金項鍊1 條、手機3 支以及相機
    1 台等語（見98年度偵字第11917 號卷第21至26、97至99頁
    ），惟證人謝維順於警詢中僅證稱被告有出示證件自稱警察
    並指示伊以手銬銬住VU DUC THANH（伍德成）及其女友等情
    （見98年度他字第2348號第13至15頁），並未提及林崇武曾
    強取上開財物，且被害人VU DUC THANH（伍德成）為待業中
    之外勞，上開財物價值非微，VU DUC THANH（伍德成）當時
    是否有足夠資力購買或持有上開財物並隨身攜帶，已非無疑
    ；況未起獲任何此部分之贓物，被告是否於上揭時、地，除
    上開有罪部分外，尚強取此部分財物，自非無疑，尚難僅以
    告訴人單一指述，在無其他證據以徵其實之情況下，遽認被
    告有此犯行。此外，復查無其他積極證據足認被告有何此部
    分之犯行。是公訴人所指此部分之罪嫌顯然不能證明，惟公
    訴意旨認被告此部分與前開有罪部分有實質上一罪之關係，
    爰不另為無罪之諭知。
據上論斷，應依刑事訴訟法第299 條第1 項前段，刑法第158 條
第1 項、第328 條第1 項、第55條、第51條第5 款，判決如主文
本案經檢察官吳靜怡到庭執行職務。
中    華    民    國   100    年    12    月    23    日
                  刑事第一庭審判長法  官  謝順輝
                                  法  官  俞力華
                                  法  官  林虹翔
以上正本證明與原本無異。
如不服本判決應於收受判決後10日內向本院提出上訴書狀，並應
敘述具體理由。其未敘述上訴理由者，應於上訴期間屆滿後20日
內向本院補提理由書(均須按他造當事人之人數附繕本)「切勿逕
送上級法院」。
                                  書記官  劉宗源
中    華    民    國  100     年    12    月    23    日
附錄所犯法條：
中華民國刑法第158 條
冒充公務員而行使其職權者，處3 年以下有期徒刑、拘役或500
元以下罰金。
冒充外國公務員而行使其職權者，亦同。
中華民國刑法第328條（普通強盜罪）
意圖為自己或第三人不法之所有，以強暴、脅迫、藥劑、催眠術
或他法，至使不能抗拒，而取他人之物或使其交付者，為強盜罪
，處5 年以上有期徒刑。
第 1 項及第 2 項之未遂犯罰之。